ACORDAO-COMPLETO-2466368

ACÓRDÃO DE RELAÇÃO

ACÓRDÃO DE RELAÇÃO 2050/2021 ATA 35/2021 - PLENÁRIO

Acórdão 2050/2021-TCU-Plenário
Considerando que o recurso de revisão, conforme estatuído no art. 35, incisos I, II e III, da Lei 8.443/1992, deve ser fundado em erro de cálculo; falsidade ou insuficiência de documentos em que se tenha fundamentado o acórdão recorrido; ou na superveniência de documentos novos com eficácia sobre a prova produzida;
Considerando, dessa maneira, que o presente recurso não está fundado em nenhuma das hipóteses descritas no dispositivo supracitado;
Considerando que o recorrente se limitou a invocar hipótese legal compatível com o recurso de revisão, sem, contudo, satisfazê-la materialmente, uma vez que a alegação de que não teria ocorrido a visita técnica in loco pela Funasa em 13/4/2011, mesmo que viesse a ser acolhida, não seria capaz de tornar insuficientes os demais fundamentos constantes dos pareceres dos dirigentes da unidade técnica e do Ministério Público junto ao TCU (peças 37, 38 e 41) e do voto do ministro relator a quo (peça 46) , os quais serviram de suporte à decisão recorrida;
Considerando os pareceres uniformes da Serur e do Parquet de Contas pugnando pelo não conhecimento do presente recurso, por não preencher os requisitos específicos desta espécie recursal (peças 110-112 e 114) ;
Os Ministros do Tribunal de Contas da União, reunidos em sessão do Plenário, ACORDAM, por unanimidade, com fundamento no art. 35 da Lei nº 8.443/1992, c/c o art. 288 do Regimento Interno do TCU, de acordo com os pareceres uniformes emitidos nos autos, em não conhecer do recurso e determinar o seu arquivamento, após comunicação ao recorrente, do teor deste acórdão, bem como do exame de admissibilidade de peças 110-112 e 114.
1. Processo TC-Processo 031.178/2013-8 (TOMADA DE CONTAS ESPECIAL) 
	1.1. Apensos: Processo 012.369/2017-9 (COBRANÇA EXECUTIVA) ; Processo 012.370/2017-7 (COBRANÇA EXECUTIVA) ; Processo 012.371/2017-3 (COBRANÇA EXECUTIVA) 
	1.2. Responsáveis: Carlos Antônio Araújo de Oliveira (XXX.801.094-XX) ; Hidro Perfurações Eireli - Epp (04.830.606/0001-05) 
	1.3. Recorrente: Carlos Antônio Araújo de Oliveira (XXX.801.094-XX) 
	1.4. Órgão/Entidade: Prefeitura Municipal de Cajazeiras - PB
	1.5. Relator: Ministro-Substituto Augusto Sherman Cavalcanti, em substituição ao Ministro Benjamin Zymler
	1.6. Representante do Ministério Público: Subprocurador-Geral Lucas Rocha Furtado
	1.7. Relator da deliberacao recorrida: Ministro José Mucio Monteiro
	1.8. Unidades Técnicas: Secretaria de Recursos (Serur) ; Secretaria de Controle Externo de Tomada de Contas Especial (SecexTCE) .
	1.9. Representação legal: Manoel Alves de Oliveira e outros, representando Carlos Antônio Araújo de Oliveira; Paulo Sabino de Santana (9231/OAB-PB) , representando Carlos Antônio Araújo de Oliveira e Hidro Perfurações Eireli - Epp. 
	1.10. Determinações/Recomendações/Orientações: não há.

Prefeitura Municipal de Cajazeiras - PB

Carlos Antônio Araújo de Oliveira (XXX.801.094-XX); Hidro Perfurações Eireli - Epp (04.830.606/0001-05)

ACORDAO-COMPLETO-2531027

Acórdão 887/2022 - Plenário

ACORDAO-COMPLETO-2557555

Acórdão 2314/2022 - Plenário

AUGUSTO SHERMAN

Ministro José Mucio Monteiro

Manoel Alves de Oliveira e outros, representando Carlos Antônio Araújo de Oliveira; Paulo Sabino de Santana (9231/OAB-PB), representando Carlos Antônio Araújo de Oliveira e Hidro Perfurações Eireli - Epp.

Subprocurador-Geral Lucas Rocha Furtado

TOMADA DE CONTAS ESPECIAL (TCE)

Secretaria de Recursos (Serur); Secretaria de Controle Externo de Tomada de Contas Especial (SecexTCE).